【裁判字號】    99,易,749
【裁判日期】    990728
【裁判案由】    違反毒品危害防制條例
【裁判全文】
臺灣臺南地方法院刑事判決               99年度易字第749號
公  訴  人  臺灣臺南地方法院檢察署檢察官
被      告  甲○○
上列被告因違反毒品危害防制條例案件，經檢察官提起公訴（99
年度營毒偵字第84號），本院判決如下：
    主  文
甲○○施用第二級毒品，處有期徒刑肆月，如易科罰金以新臺幣
壹仟元折算壹日。
    事實
一、甲○○前因施用毒品案件，經臺灣高雄少年法院於民國98年
    8月21日裁定送勒戒處所觀察、勒戒，後因認無繼續施用毒
    品傾向，為該院於同年12月3日以98年度少調字第964號為不
    付審理之裁定。詎其於觀察、勒戒執行完畢後5年內，猶未
    戒除毒癮，復基於施用第二級毒品甲基安非他命之犯意，於
    98年12月23日上午5時許，與其男友梁明杰（另行偵辦）在
    臺南市○○路○段743巷17號4樓租屋處所內，以燒烤吸食其
    煙之方式，施用甲基安非他命一次。嗣當日上午9時50分許
    ，為警持搜索票至上開處所執行搜索後，當場扣得梁明杰所
    有之安非他命與吸食器，並經甲○○同意採集尿液檢體送驗
    ，結果呈甲基安非他命陽性反應，始知上情。
二、案經臺南縣警察局學甲分局報告臺灣臺南地方法院檢察署檢
    察官偵查起訴。
    理由
一、按觀察、勒戒執行完畢釋放後，5年內再犯施用毒品之罪者
    ，檢察官應依法追訴，毒品危害防制條例第23條第2項定有
    明文。查本件被告甲○○於98年間因毒品案件，經臺灣高雄
    少年院裁定送觀察、勒戒後，因認無繼續施用傾向，於98年
    12月3日以98年度少調字第964號為不付審理之裁定，其後於
    5年內再犯本件施用毒品之罪，依前述規定，自應由檢察官
    逕為追訴，合先敘明。
二、訊據被告於本院審理時，對於在98年12月23日為警持搜索票
    至其與男友同居處執行搜索並經其同意採尿送驗，以及尿液
    中呈甲基安非他命陽性反應等，均不爭執；惟被告否認有施
    用第二級毒品甲基安非他命之犯行，辯稱係因與男友同居於
    臺南市○○路○段743巷17號4樓租屋處，因該處為一密閉空
    間，其男友在租屋處內施用甲基安非他命，因而吸到二手煙
    云云。
三、經查：
  (一)被告在98年12月23日為警持搜索票至其與男友同居處執行搜
    索並經其同意採尿送驗，尿液則呈現甲基安非他命陽性反應
    之情，有臺南縣警察局學甲分局偵查隊採集尿液姓名對照表
    、臺南縣警察局學甲分局毒品犯罪嫌犯人尿液採驗作業管制
    紀錄清冊、長榮大學99年1月22日確認報告、本院98年度聲
    搜字第1167號搜索票等附卷可稽，被告前開供詞，應可認為
    真實。
  (二)被告雖否認有施用甲基安非他命犯行，辯稱係吸到二手煙云
    云。然：
    1.按甲基安非他命經吸用入人體後，約百分之70於24小時內
      自尿液中排出，約百分之90於96小時內自尿液中排出；若
      由尿液中檢出甲基安非他命陽性反應，則其吸用時間距採
      尿時間，最長不會超過4日。又因吸食二手煙導致尿液檢
      出甲基安非他命反應之可能性極低，僅行為人於吸用者正
      長時間連續吸用時，與其長時間共處於相當狹窄密閉之室
      內，始有因吸入夠量甲基安非他命致尿液有甲基安非他命
      反應之可能性，且其吸入夠量二手甲基安非他命對身體所
      生作用，與直接吸用甲基安非他命者，並無差異，行為人
      當無不知已吸入夠量甲基安非他命之理，從而因吸入夠量
      二手甲基安非他命，致得由其尿液中檢出甲基安非他命反
      應者，應均有藉機吸用甲基安非他命之故意，否則豈會與
      正吸用甲基安非他命者，長時間共處於閉室，以吸入夠量
      二手煙之理。
    2.查被告所採集之尿液，經檢驗結果，其中安非他命、甲基
      安非他命之檢出濃度，分別為1757ng/ml、8242ng/ml，有
      前揭長榮大學確認報告卷內可憑，對照甲基安非他命之標
      準閾值濃度（安非他命500 ng/ml、甲基安非他命500ng
      /ml），被告體內代謝而經尿液排出之甲基安非他命，已
      經為標準閾值的16倍，則其所吸入之甲基安非他命，已非
      微量，乃昭然可認。且依卷附被告與其男友同居租屋處之
      現場照片所示，該處並非狹小之密閉空間，縱其男友在屋
      內施用甲基安非他命，被告所吸到男友施用之甲基安非他
      命之數量，亦不可能太高，然依長榮大學確認報告所顯示
      ，被告所吸入之甲基安非他命數量非微，被告辯稱並無施
      用之行為云云，遂不可採。本件事證已臻明確，被告犯行
      可以認定。
四、核被告所為，係犯毒品危害防制條例第10條第2項之施用第
    二級毒品罪。爰審酌被告前曾因施用毒品案件經觀察勒戒程
    序後，仍未能徹底戒除毒癮，復犯本件之罪，顯見其戒癮之
    意志力尚薄弱，被告施用第二級毒品，戕害自身健康，另審
    酌其施用毒品犯行，要屬自殘行為，對於他人、社會之法益
    侵害程度尚非嚴重，惟犯罪後否認犯行，態度不佳等一切情
    狀，量處如主文所示之刑，並諭知易科罰金之折算標準。
據上論斷，應依刑事訴訟法第299條第1項前段，毒品危害防制條
例第10條第2項，刑法第11條前段、第41條第1項前段，刑法施行
法第1條之1，判決如主文。
本案經檢察官乙○○到庭執行職務。
中    華    民    國    99    年    7     月    28    日
                  刑事第一庭    法  官  鄭銘仁
以上正本證明與原本無異。
如不服本判決應於收受本判後10日內向本院提出上訴書狀，並應
敘述具體理由。其未敘述上訴理由者，應於上訴期間屆滿後20日
內向本院補提理由書狀（均須按他造當事人之人數附繕本）「切
勿逕送上級法院」。
                                書記官  郭勝華
中    華    民    國    99    年    7     月    30    日
附記：
毒品危害防制條例第10條
施用第一級毒品者，處 6 月以上 5 年以下有期徒刑。
施用第二級毒品者，處 3 年以下有期徒刑。

司法院資訊處製作；財團法人民間司法改革基金會備份。
